【裁判字號】    92,訴,898
【裁判日期】    920808
【裁判案由】    毒品危害防制條例
【裁判全文】
臺灣彰化地方法院刑事判決                          九十二年度訴字第八九八號
    公  訴  人  臺灣彰化地方法院檢察署檢察官
    被      告  甲○○
右列被告因違反毒品危害防制條例案件，經檢察官提起公訴（九十二年度毒偵字第二
五二三號），本院判決如左：
        主  文
甲○○施用第一級毒品，處有期徒刑壹年，扣案之第一級毒品海洛因貳包（驗後淨重
合計零點柒柒公克）沒收銷燬之，注射針筒壹支、削尖鏟管貳支均沒收；又施用第二
級毒品，處有期徒刑捌月，扣案之第二級毒品甲基安非他命壹包（毛重約壹公克）；
應執行有期徒刑壹年陸月，扣案之第一級毒品海洛因貳包（驗後淨重合計零點柒柒公
克）、第二級毒品甲基安非他命壹包（毛重約壹公克）均沒收銷燬之，注射針筒壹支
、削尖鏟管貳支均沒收。
        事  實
一、甲○○曾於民國八十一年七月間起因違反麻醉藥品管理條例等案件，經台灣高等
    法院台中分院於八十四年三月二十日以八十四年度聲字第二八九號定其應執行有
    期徒刑十九年五月，入監執行後，於八十九年十月七日假釋出獄，假釋期間至一
    百零二年二月十二日屆滿。又於九十年九月間因施用毒品案件，經本院以九十年
    度毒聲字第三五０九號裁定送勒戒處所觀察、勒戒後，認無繼續施用毒品之傾向
    ，由台灣彰化地方法院檢察署檢察官於九十年九月二十五日，以九十年度毒偵字
    第三七五一號、第三九０二號為不起訴處分確定。仍不知悔改，復基於施用第一
    級毒品之犯意，於假釋期間之九十一年十月三日二十三時許，在其位於彰化縣埔
    心鄉○○村○○路三０一號住處，以將海洛因溶入水中，再以針筒注射之方式，
    施用海洛因一次。另基於施用第二級毒品甲基安非他命之犯意，於九十一年十月
    一日十一時許，在其前揭住處，以將甲基安非他命置於鋁箔紙燒烤吸其煙霧之方
    式，施用甲基安非他命一次。嗣於九十一年十月四日七時三十分許，在其前揭住
    處為警查獲，並扣得其所有之第一級毒品海洛因二包（驗後淨重合計０．七七公
    克，起訴書誤載為合計０．七公克）、第二級毒品甲基安非他命一包（毛重約一
    公克）、注射針筒一支、削尖鏟管二支等物。而甲○○經本院以九十一年度毒聲
    字第三０四一號裁定送勒戒處所觀察、勒戒後，認有繼續施用毒品之傾向，再經
    本院以九十二年度毒聲字第一三八三號裁定送強制戒治。
二、案經彰化縣警察局彰化分局報請臺灣彰化地方法院檢察署檢察官偵查起訴。
        理  由
一、右揭犯罪事實，業據被告甲○○於警訊中及本院審理時坦承不諱，核與證人即同
    時被查獲之劉萬隆於警訊時之證述情節相符，且其被查獲後為警採集之尿液，經
    送請彰化縣衛生局檢驗結果，呈甲基安非他命及嗎啡（海洛因施用入人體後，水
    解還原成嗎啡，再循嗎啡之代謝方式排出體外）陽性反應，有彰化縣衛生局九十
    一年十月十六日煙檢字第九一一八九一號煙毒尿液檢驗成績書一紙在卷可按。又
    扣案之白色粉末經送法務部調查局檢驗結果，確為第一級毒品海洛因無訛，亦有
    該局九十一年十二月三日調科壹字第一四０００八八一八號鑑定通知書一紙附卷
    可參，並有被告所有之第一級毒品海洛因二包（驗後淨重合計０．七七公克）及
    第二級毒品甲基安非他命一包（毛重約一公克）、供施用毒品之注射針筒一支、
    削尖鏟管二支等扣案可資佐證，被告之自白堪以採信。本件事證明確，被告犯有
    施用毒品之犯行應堪認定。
二、又被告曾於九十年九月間因施用毒品案件，經本院以九十年度毒聲字第三五０九
    號裁定送勒戒處所觀察、勒戒後，認無繼續施用毒品之傾向，由台灣彰化地方法
    院檢察署檢察官於九十年九月二十五日，以九十年度毒偵字第三七五一號、第三
    九０二號為不起訴處分確定。再因本件施用毒品案件，經本院以九十一年度毒聲
    字第三０四一號裁定送勒戒處所觀察、勒戒後，認有繼續施用毒品之傾向，再經
    本院以九十二年度毒聲字第一三八三號裁定送強制戒治等情，有臺灣高等法院被
    告全國前案紀錄表、臺灣彰化地方法院檢察署刑案資料查註紀錄表及台灣台中看
    所守附設勒戒處所有無繼續施用毒品傾向證明書等資料在卷足憑，顯係於前案施
    用毒品經觀察、勒戒後，認無繼續施用毒品傾向，由檢察官為不起訴處分後，五
    年內再犯本件施用毒品罪，經觀察、勒戒後，認有繼續施用毒品傾向，而裁定送
    強制戒，應予依法論科。
三、核被告所為，係犯毒品危害防制條例第十條第一項之施用第一級毒品罪及第十條
    第二項之施用第二級毒品罪。被告分別持有第一、二級毒品之低度行為應各為其
    施用之高度行為吸收，不另論罪，並予敘明。其前開所犯二罪間，犯罪構成要件
    不同，行為互殊，顯係基於各別犯意為之，應予分論併罰。爰審酌被告犯罪次數
    ，於假釋中再犯本罪、施用之期間、動機、目的、方法、不知珍惜身體，犯罪所
    生危害，及犯後坦承犯行之態度等一切情狀，各量處如主文所示之刑，並定其應
    執行之刑，以示懲處。扣案被告所有之海洛因二包（驗後淨重合計０．七七公克
    ），屬第一級毒品，甲基安非他命一包（毛重約一公克），屬第二級毒品，爰均
    依毒品危害防制條例第十八條第一項前段規定，沒收銷燬之。注射針筒一支、削
    尖鏟管二支為被告所有，供施用毒品所用之物，併依刑法第三十八條第一項第二
    款之規定宣告沒收。
據上論斷，應依刑事訴訟法第二百九十九條第一項前段，毒品危害防制條例第十條第
一項、第二項、第十八條第一項前段，刑法第十一條前段、第五十一條第五款、第三
十八條第一項第二款，判決如主文。
本案經檢察官徐則賢到庭執行職務。
中      華      民      國      九十二     年     八     月     八      日
                                臺灣彰化地方法院刑事第一庭
                                    法      官  陳  秋  錦
右正本證明與原本無異。
如不服本判決，應於判決送達後十日內，向本院提出上訴狀（須附繕本）。
                                    法院書記官  于  淑  真
中      華      民      國      九十二     年     八     月     八      日
毒品危害防制條例第十條
施用第一級毒品者，處六月以上五年以下有期徒刑。
施用第二級毒品者，處三年以下有期徒刑。
毒品危害防制條例第十八條：
查獲之毒品及專供製造或施用毒品之器具，不問屬於犯人與否，均沒收銷燬之。但合
於醫藥或研究之用者，得不予銷燬。
前項合於醫藥或研究用毒品或器具之管理辦法，由法務部會同行政院衛生署定之。


司法院資訊處製作；財團法人民間司法改革基金會備份。
